臺灣臺北地方法院宣示判決筆錄　　　　 95年度重訴字第171號
公　訴　人　臺灣臺北地方法院檢察署檢察官
被　　　告　甲○○
選任辯護人　林啟瑩律師
被　　　告　乙○○
指定辯護人　本院公設辯護人沈芳萍
被　　　告　丁○○
　　　　　　戊○○
上二人共同
選任辯護人　翁志明　律師
上列被告因商業會計法等案件 ( 94年度偵字第15869號、95年度
偵字第3014號、第18978號)，於中華民國96年7月13日下午4時整
在本院第5法庭宣示判決，出席職員如下：
　　　　　法　官　呂政燁
　　　　　書記官　林碧華
法官起立朗讀判決主文、犯罪事實要旨、處罰條文，及告以上訴
限制、期間並提出上訴狀之法院，且諭知記載其內容：
一、主  文：
甲○○、乙○○、丁○○、戊○○連續共同商業負責人以明知為
不實之事項，而填製會計憑證，各處有期徒刑壹年。
二、犯罪事實要旨：
  (1)甲○○為德士嘉實業有限公司（設臺北市松山區○○○路 1
    號8樓之5，下稱德士嘉公司）、多盛實業有限公司（設臺北
    市中山區○○○路○段63號9樓，下稱多盛公司）登記負責人
    ，均為稅捐稽徵法之納稅義務人及商業會計法之商業負責人
    。自民國82年3 月間起至86年12月間止，明知多盛公司並無
    實際進、銷貨，竟與多盛公司之實際負責人即其前夫李祈諺
    （原名李富泉，另行通緝）基於幫助他人逃漏稅捐之概括犯
    意，以多盛公司名義先取得久彥企業有限公司（下稱久彥公
    司）等18家營業人開立之不實統一發票，金額計新臺幣（下
    同）1億9,971萬5,612 元，同期間並以多盛公司名義，虛偽
    開立不實之統一發票計221張，金額計1億5,017萬9,424元，
    提供給如附表一之豪遜通商有限公司等17家營業人扣抵銷項
    稅額，幫助豪遜通商有限公司等營業人逃漏營業稅額達 750
    萬餘元；且多盛公司於84年間起至86年間止，明知多盛公司
    並無外銷之事實，竟虛偽填立營業人進銷項稅額申報書，冒
    領外銷退稅款146萬9,187元。另甲○○又於83年1 月間起至
    86年11月間止，明知德士嘉公司亦無實際之進、銷貨，基於
    前述之相同犯意，另以德士嘉公司名義取得久彥公司等20家
    營業人所開立之不實統一發票，金額計2億9,807萬2,904 元
    ，同期間並以德士嘉公司名義，虛偽開立不實之統一發票計
    271張，金額達1億7,785萬4,606元，提供給如附表二之廣埠
    有限公司（下稱廣埠公司）等15家營業人扣抵銷項稅額，幫
    助廣埠公司等逃漏營業稅額達889 萬餘元；且德士嘉公司於
    83年12月至86年間明知德士嘉公司並無外銷之事實，竟虛偽
    填立營業人進銷項稅額申報書，冒領外銷退稅款181萬7,484
    元。
  (2)85年10月前某日，甲○○復承前犯意，與李祈諺共同邀請當
    時於德士嘉公司擔任司機職務之乙○○，共同出資承受才鑫
    興業有限公司（設臺北市○○○路○ 段137巷45號6樓，下稱
    才鑫公司），並由乙○○登記為負責人。自85年10月間起至
    86年11月間止，明知才鑫公司並無實際進、銷貨，竟共同基
    於幫助他人逃漏稅捐之概括犯意，以才鑫公司名義先取得廣
    埠公司等5 家營業人開立之不實發票，金額計4,531萬5,200
    元，同期間並以才鑫公司名義，虛偽開立不實之統一發票計
    61張，金額計4,006萬7,000元，提供附表三給恆盛實業有限
    公司（下稱恆盛公司）等3 家營業人扣抵銷項稅額，幫助恆
    盛公司等逃漏營業稅額達200萬餘元。
  (3)丙○○為傑潔實業有限公司（設臺北市○○區○○路3段162
    之11號，下稱傑潔公司）、智多星科技企業有限公司（設臺
    北市○○區○○街210巷21弄14號2樓，下稱智多星公司）、
    迦宇企業有限公司（設臺北市松山區○○○路○段164號12樓
    之1，下稱迦宇公司）、廣利來貿易有限公司（ 設臺北市○○區○○路2 段149之49號10樓之9，下稱廣利來公司）、闖
    將企業有限公司（設臺北市松山區○○○路○ 段204之10號1
    樓，下稱闖將公司）及金未央實業有限公司（設臺北市松山
    區○○○路○ 段51之1號1樓，下稱金未央公司）實際負責人
    ，其父丁○○及其妻戊○○則分別擔任智多星公司、傑潔公
    司之登記負責人，丙○○並透過不知情之張庭瑜（原名張東
    紅），要求其商請不知情之張庭瑜母親羅蕊（另為不起訴之
    處分）擔任廣利來公司之負責人，且更於87年1 月14日前某
    日，在張庭瑜、羅蕊不知情之情形下，復變更迦宇公司之登
    記負責人為羅蕊；另闖將公司、金未央公司原登記負責人張
    閒雲（原名張東亞，另為不起訴之處分）雖係實際出資並擔
    任負責人，然因張東亞不諳公司之經營，實際業務亦係由丙○○處理。丙○○、戊○○、丁○○三人利用丙○○實際掌
    控前述潔傑公司等6家營業人之有利地位，於84年4月間起至
    88年4月間，明知前述6家營業人並無實際之進、銷貨，竟共
    同基於幫助他人逃漏稅捐之不法犯意聯絡，以開立虛偽不實
    發票幫助他人做為扣抵銷項稅額之方式，分別由傑潔公司取
    得闖將公司等10 家營業人所開立之不實發票，金額計3,424
    萬1,527 元，同期間並以傑潔公司名義，虛偽開立不實之統
    一發票計79張，金額計4,769萬728元，供附表四瑪潔實業有
    限公司（下稱瑪潔公司）等9 家營業人扣抵銷項稅額；智多
    星公司先取得瑪潔公司等7 家營業人所開立之不實統一發票
    ，金額計5,788萬9,985元，同期間並以智多星公司名義，虛
    偽開立不實之統一發票83張，金額計2,949萬5,242元，供附
    表五譜坊企業有限公司等8 家營業人扣抵銷項稅額；迦宇公
    司先取得瑪潔公司等7 家營業人所開立之不實發票，金額計
    5,125萬3,620元，同期間並以迦宇公司名義，虛偽開立不實
    之統一發票計122 張，金額計6,073萬3,155元，供附表六傑
    潔公司等8 家營業人扣抵銷項稅額；廣利來公司先取得迦宇
    公司等7家營業人所開立之不實統一發票，金額計1,784萬6,
    960 元，同期間並以廣利來公司名義，虛偽開立不實之統一
    發票計39張，金額合計1,896萬8,582元，供附表七榮信實業
    股份有限公司等6 家營業人扣抵銷項稅額；闖將公司先取得
    智多星公司等11 家營業人所開立之不實統一發票， 金額計
    2,280萬3,061元，同期間並以闖將公司名義，虛偽開立不實
    之統一發票265 張，金額計3,569萬3,982元，供附表八久彥
    公司等9 家營業人扣抵銷項稅額；金未央公司則先取得久彥
    公司等13家營業人不實開立統一發票，金額計3,138萬2,129
    元，同期間並以金未央公司名義，虛偽開立不實之統一發票
    622張，金額計4,475萬6,287元，供附表九瑪潔公司等10 家
    營業人扣抵銷項稅額，計丙○○等3 人以前述虛偽開立發票
    方式供他人充做進項稅額之方式，幫助他人逃漏營業稅額達
    1,186萬餘元。
三、處罰條文：
    商業會計法第71條第1款、稅捐稽徵法第43條第1項、第41條
    、刑法第11條前段、第2條第1項前段、修正施行前刑法第56
    條、第28條、第55條。
四、協商判決除有刑事訴訟法第455條之4第1項第1款於本訊問程
    序終結前，被告撤銷協商合意或檢察官撤回協商聲請者；第
    2款被告協商之意思非出於自由意志者；第4款被告所犯之罪
    非第455條之2第1項所定得以協商判決者；第6款被告有其他
    較重之裁判上一罪之犯罪事實者；第7 款法院認應諭知免刑
    或免訴、不受理者情形之一，及違反同條第2 項法院「應於
    協商合意範圍內為判決；法院為協商判決所科之刑，以宣告
    緩刑或二年以下有期徒刑、拘役或罰金為限」之規定者外，
    不得上訴。
五、本件如得上訴，而如不服本件判決，得自收受判決送達之日
    起10日內，向本院提出上訴書狀，上訴於第二審法院。
中　　華　　民　　國　　96　　年　　7 　　月　　13　　日
                  臺灣臺北地方法院刑事第四庭
                          書記官  林碧華
                          法　官　呂政燁
以上正本證明與原本無異。
                          書記官  林碧華
中　　華　　民　　國　　96　　年　　7 　　月　　13　　日
